臺灣臺中地方法院民事簡易判決
111年度豐簡字第504號
原      告  陳永清  
被      告  陳鶴元  
訴訟代理人  林嘉鴻  
上列當事人間請求侵權行為損害賠償(交通)事件，本院於民國11
1年8月16日言詞辯論終結，判決如下：
    主      文
被告應給付原告新臺幣136,282元。
原告其餘之訴駁回。
訴訟費用由被告負擔。
本判決第一項得假執行。
    事實及理由
一、原告主張：被告於民國111年1月17日23時53分許，駕駛車牌
    號碼0000-00號自用小客車，沿臺中市豐原區育仁路往豐南
    街方向行駛，至育仁路138號前時，因未注意車前狀況，不
    慎碰撞訴外人李素香所有並停放於路旁之車牌號碼0000-00
    號自用小客車（下稱系爭車輛），致系爭車輛受損。為此，
    爰依侵權行為之法律關係（李素香已將本件侵權行為損害賠
    償債權讓與予原告），請求被告賠償系爭車輛修車費用新臺
    幣（下同）17萬元等語。並聲明：被告應給付原告17萬元。
二、被告則以：系爭車輛之年份已久，修車費已大於殘餘價值，
    被告可賠償之金額為5萬元等語，資為抗辯。並聲明：原告
    之訴駁回。
三、法院得心證之理由：
  ㈠原告主張被告於前開時間、地點駕駛自用小客車，因未注意
    車前狀況，不慎碰撞系爭車輛，致系爭車輛受損等事實，業
    據原告提出臺中市政府警察局道路交通事故初步分析研判表
    、道路交通事故現場圖（見本院卷第25至27頁）等件為證；
    並經本院依職權向臺中市政府警察局豐原分局調取系爭事故
    相關資料，核閱屬實（見本院卷第31至63頁），而被告對此
    並不爭執，是本院依調查證據之結果，堪信此部分之主張為
    真實。
  ㈡按因故意或過失，不法侵害他人之權利者，負損害賠償責任
    ；汽車、機車或其他非依軌道行駛之動力車輛，在使用中加
    損害於他人者，駕駛人應賠償因此所生之損害，但於防止損
    害之發生，已盡相當之注意者，不在此限，民法第184條第1
    項前段、第191條之2分別定有明文。次按汽車行駛時，駕駛
    人應注意車前狀況及兩車並行之間隔，並隨時採取必要之安
    全措施，不得在道路上蛇行，或以其他危險方式駕車，道路
    交通安全規則第94條第3項亦有明定。
  ㈢經查，被告於警詢時自陳伊沿育仁路行駛往豐南街方向，經
    事故地點一時閃神撞到系爭車輛等語，有前開臺中市政府警
    察局道路交通事故談話紀錄表在卷可稽（見本院卷第43頁）
    ，足證被告駕駛車輛未注意車前狀況，致撞及系爭車輛，對
    於防止損害之發生顯未盡相當之注意，就系爭事故之發生自
    有過失，且被告之過失行為與系爭車輛所受損害間有相當因
    果關係，被告自應負全部侵權行為損害賠償責任。
  ㈣按不法毀損他人之物者，被害人得請求賠償其物因毀損所減
    少之價額，第196條分別定有明文。又民法第196條所謂因毀
    損減損之價額，得以修復費用為估定之標準，但以必要者為
    限，例如修理材料以新品換舊品應予折舊，最高法院79年度
    第9次民庭會議決議闡釋甚明。本件被告既過失不法毀損系
    爭車輛，已如上述，是揆諸前開規定，自應負侵權行為損害
    賠償責任，則原告以修復金額作為賠償金額，自屬有據。又
    系爭車輛之零件修理既係以新零件更換被損之舊零件，是依
    上說明，自應將零件折舊部分予以扣除。查系爭車輛送修須
    支出修理費用37萬3,376元，其中零件26萬3,438元、工資6
    萬6,796元、烤漆4萬3,142元，有原告提出之估價單附卷可
    稽（見本院卷第97至103頁）。而依行政院所頒「固定資產
    耐用年數表」及「固定資產折舊率表」之規定，自用小客車
    之耐用年數為5年，依定率遞減法每年折舊千分之369，而實
    際使用年數逾耐用年數，其最後1年之折舊額，加歷年折舊
    累計額，總和不得超過該資產成本原額之10分之9。再參照
    卷附之公路監理電子閘門車號查詢汽車車籍資料所載，其上
    載明該車係於95年9月出廠（見本院卷第73頁），直至111年
    1月17日系爭事故發生日止，實際使用日數已逾5年。因此，
    系爭車輛依此方式核算扣除折舊額後，得請求之零件修理費
    為2萬6,344元（計算式：263,438×1/10＝26,344，元以下四
    捨五入），再加計工資及烤漆費用後，則系爭車輛之必要修
    理費合計為13萬6,282元(計算式：26,344＋66,796＋43,142＝1
    36,282)。原告逾此範圍之主張，即屬無據。
四、綜上所述，原告依侵權行為之法律關係，請求被告給付13萬
    6,282元，為有理由，應予准許；逾此部分之請求，為無理
    由，應予駁回。
五、本件事證已臻明確，兩造其餘攻擊防禦方法及所舉證據，經
    審酌結果，與本件判決結論均無影響，爰不一一論述，附此
    敘明。
六、本件原告勝訴部分，係適用簡易訴訟程序所為被告敗訴之判
    決，依民事訴訟法第389條第1項第3款規定，應依職權宣告
    假執行。
七、訴訟費用負擔之依據：民事訴訟法第79條。審酌原告敗訴部
    分係因系爭車輛零件折舊，諭知訴訟費用由被告負擔。　　
中　　華　　民　　國　　111 　年　　8 　　月　　31　　日
                  豐原簡易庭    法  官  廖弼妍
如不服本判決，應於送達後20日內，向本院提出上訴狀並表明上
訴理由，如於本判決宣示後送達前提起上訴者，應於判決送達後
20日內補提上訴理由書（須附繕本）。如委任律師提起上訴者，
應一併繳納上訴審裁判費。
以上為正本係照原本作成。
中　　華　　民　　國　　111 　年　　8 　　月　　31　　日
                                書記官  陳貴卿